Minutes et répertoires du notaire René MAHEUT, 1638 - 30 décembre 1657 (étude XXXIII)
Archives nationales
- Minutes de René MAHEUT, 1638 - décembre 1657; MC/ET/XXXIII/270 - MC/ET/XXXIII/307
  - Minutes. 1645, octobre - 1645, décembre, octobre 1645 - décembre 1645; MC/ET/XXXIII/286
    - AUVRAY (Jacques) le jeune Libraire, imprimeur Rue Neuve du Palais § Contrat de mariage de Jacques AUVRAY, et de Suzanne PARMENTIER Témoins: Jacques AUVRAY, l'aîné, Libraire, Etienne LUCAS, Libraire, Louis VENDOSME, Libraire, 14 juillet 1645; MC/ET/XXXIII/286
    - LIBRAIRE imprimeur AUVRAY (Jacques) le jeune Rue Neuve du Palais § Contrat de mariage de Jacques AUVRAY, 14 juillet 1645; MC/ET/XXXIII/286
    - LIBRAIRE VENDOSME (Louis) § Témoin à un mariage., 14 juillet 1645; MC/ET/XXXIII/286
      contrat de mariage; Vendosme, Louis
    - LIBRAIRE LUCAS (Etienne) § Témoin à un mariage., 14 juillet 1645; MC/ET/XXXIII/286
      contrat de mariage; Lucas, Etienne
    - VITRAC (Jean) Tailleur d'habit Rue de La Bûcherie § Inventaire des biens de Jean VITRAC, dressé à sa requête., 15 juillet 1645; MC/ET/XXXIII/286
      inventaire; Vitrac, Jean
    - LE SOBRE (Antoine) Marchand brasseur de bière. Vieille rue Saint-Jacques § Contrat de mariage de Antoine LE SOBRE, et de Marguerite BARENTIN., 18 juillet 1645; MC/ET/XXXIII/286
    - LIBRAIRE LA TOUR (Louis de) § ~ Témoin à un mariage., 19 juillet 1645; MC/ET/XXXIII/286
      contrat de mariage; La Tour, Louis de
    - LIBRAIRE, relieur BOULLINGUE (Gilles) § Témoin à un mariage., 19 juillet 1645; MC/ET/XXXIII/286
    - MOINEROT (Pierre) Compagnon cordonnier Rue de la vieille boucherie. § Contrat de mariage de Pierre MOINEROT, et de Catherine RHUILLIER. Témoins: Louis de LA TOUR - libraire Gilles BOULLINGUE, Pierre MOINEROT, relieur., 19 juillet 1645; MC/ET/XXXIII/286
      contrat de mariage; Moinerot, Pierre
    - DURU (Pierre) Tailleur d'habits Grande Rue Mouffetard. § Contrat de mariage de Pierre DURU, et de Madeleine HINCRE., 22 juillet 1645; MC/ET/XXXIII/286
      contrat de mariage; Duru, Pierre
    - MAÇON compagnon MARTIN François Rue des postes. § Marché de maçonnerie., 28 juillet 1645; MC/ET/XXXIII/286
      marché; Martin, François
    - BRISSON (François) Sieur de Fritoizeau. Rue Neuve Saint-Paul. § Bail à loyer passé par François BRISSON, à Pierre SEVESTRE, imprimeur, rue des Sept voies., 29 juillet 1645; MC/ET/XXXIII/286
      bail; Brisson, François
    - TABLEAUX § Inventaire après décès de Denise LHOMMEDIEU., 1er août 1645; MC/ET/XXXIII/286
    - TAPISSERIES § ~ Inventaire après décès de Denise LHOMMEDIEU., 1er août 1645; MC/ET/XXXIII/286
    - MAÇONNERIE § Marché passé entre Antoine FOY, maçon, demeurant proche la fausse porte Saint-Honoré, et François HERDOUVILLIER, pour la construction d'un four à cuire., 4 août 1645; MC/ET/XXXIII/286
      marché; Foy, Antoine; Hedouvillier, François; maçon
    - MAÇON FOY Antoine § Marché de maçonnerie, 4 août 1645; MC/ET/XXXIII/286
      marché; Foy, Antoine
    - MAUGINOISE (Françoise) § Inventaire après décès de François MAUGINOISE, dressé à la requête de son mari, Adrien LAIDEGUIVE, marchand fruitier, rue Jean MOLLE., 12 août 1645; MC/ET/XXXIII/286
      inventaire; Mauginoise, Françoise
    - MAÇONNERIE § Marché passé entre Brice RONDEAU, compagnon maçon, rue de Lourcines, et Claude MICHEL, écuyer, sieur de Saint-Esprit, exempt des gardes du corps de la Reine., 15 août 1645; MC/ET/XXXIII/286
      marché; Rondeau, Brice; Michel, Claude; maçon
    - MAÇON compagnon RONDEAU Brice Rue de Lourcines. § Marché de maçonnerie, 16 août 1645; MC/ET/XXXIII/286
      marché; Rondeau, Brice
    - BLANCHARD (Adrien) maître savetier. Grande rue du faubourg Saint-Victor. § Accords entre Adrien BLANCHARD, et Vidal LIRON, tapissier, grande rue du faubourg Saint-Victor., 17 août 1645; MC/ET/XXXIII/286
      accord; Blanchard, Adrien
    - TAPISSIER (marchand) LIRON (Vidal) Grande rue du faubourg Saint-Victor. § Accord., 17 août 1645; MC/ET/XXXIII/286
      accord; Liron, Vidal
    - BLATRIER (Nicolas) Marchand de chevaux et hôtelier Rue des Trois portes § Contrat de mariage de Nicolas BLATRIER, et de Claude DURAND, 5 septembre 1645; MC/ET/XXXIII/286
    - JOURNE (Marc) Boucher Rue de la Bûcherie. § Contrat de mariage de Marc JOURNE, et de Charlotte BARAT, 10 septembre 1645; MC/ET/XXXIII/286
      contrat de mariage; Journe, Marc
    - DUBOIS (Etienne) Fils de feu Etienne DUBOIS, libraire relieur de livres Rue Saint-Jean de Latran. § Contrat de mariage d'Etienne DUBOIS, et de Marie LE MAIRE. Témoins: Pierre TROUVIN. Libraire Simon TROUVIN - Berthélemy QUENET. -, 14 septembre 1645; MC/ET/XXXIII/286
      contrat de mariage; Dubois, Etienne
    - LIBRAIRE TROUVIN (Simon) § Témoin à un mariage., 14 septembre 1645; MC/ET/XXXIII/286
      contrat de mariage; Trouvin, Simon
    - LIBRAIRE TROUVIN (Pierre) § Témoin à un mariage., 14 septembre 1645; MC/ET/XXXIII/286
      contrat de mariage; Trouvin, Pierre
    - LIBRAIRE QUENET (Barthelemy) § Témoin à un mariage, 14 septembre 1645; MC/ET/XXXIII/286
      contrat de mariage; Quenet, Barthelemy
    - BLATRIER (Nicolas) Marchand de chevaux, hôtelier Rue des Trois portes § Inventaire des biens de Nicolas BLATRIER, dressé à sa requête pour satisfaire au contrat de mariage passé entre lui et Claude DURAND. Tapisserie - Tableau, 15 septembre 1645; MC/ET/XXXIII/286
      inventaire; Blatrier, Nicolas
    - TAPISSERIE § ~ Inventaire des biens de Nicolas BLATRIER, marchand de chevaux, hôtelier, 15 septembre 1645; MC/ET/XXXIII/286
    - TABLEAU § Inventaire des biens de Nicolas BLATRIER, marchand de chevaux, hôtelier., 15 septembre 1645; MC/ET/XXXIII/286
    - BRICQUET (Etienne) Avocat général au parlement § Lecture du testament olographe de Etienne BRICQUET, 17 septembre 1645; MC/ET/XXXIII/286
      testament; Bricquet, Etienne
    - RENIER (Jacques) maître Jardinier Rue de Seine. § - Contrat de mariage de Jacques RENIER, et de Madeleine RONDEL., 17 septembre 1645; MC/ET/XXXIII/286
      contrat de mariage; Renier, Jacques
    - JARDINIER (maître) RENIER (Jacques) Rue de Seine. § Contrat de mariage de Jacques RENIER, 17 septembre 1645; MC/ET/XXXIII/286
    - LAMY (Tristan) Taillandier Grande rue Mouffetard. § Contrat de mariage de Tristan LAMY, et de Jeanne POULLIN, 18 septembre 1645; MC/ET/XXXIII/286
      contrat de mariage; Lamy, Tristan
    - PEINTRE ordinaire du roi. PONTHERON (Nicolas) § Quittance passée par sa veuve., 18 septembre 1645; MC/ET/XXXIII/286
      quittance; Pontheron, Nicolas
    - GUÉRET (Marie) Veuve de Nicolas Pontheron, peintre ordinaire du Roi Rue de La Verrerie. § Quittance de Marie GUÉRET, à Jacques GOGUYER, adjudicataire de l'état et office de notaire garde-note au Châtelet., 18 septembre 1645; MC/ET/XXXIII/286
      quittance; Guéret, Marie
    - BELIN (Pierre) Compagnon maçon Rue Gracieuse § Transport d'ouvrages, passé par..., à François HERPIN, maître maçon, rue Neuve Saint-Honoré., 19 septembre 1645; MC/ET/XXXIII/286
    - MAÇON compagnon BELIN Pierre Rue Gracieuse. § Transport d'ouvrages., 19 septembre 1645; MC/ET/XXXIII/286
      Belin, Pierre; maçon
    - MAÇON maître HERPIN François Rue Neuve Saint-Honoré. § Transport d'ouvrages., 19 septembre 1645; MC/ET/XXXIII/286
      Herpin, François
    - BERTRAND (Spire) Marchand fripier Rue Galande § Contrat de mariage de Spire BERTRAND, et de Catherine VARILLON. Témoins: Pierre REGNARD - marchand orfèvre. Médard CABAILLE - maître peintre Claude CREPEN - marchand orfèvre. Nicolas REGNARD - Jean RENARD - Louis RENARD -, 21 septembre 1645; MC/ET/XXXIII/286
      contrat de mariage; Bertrand, Spire
    - ORFEVRE marchand, RENARD Louis § Témoin à un mariage., 21 septembre 1645; MC/ET/XXXIII/286
      contrat de mariage; Renard, Louis
    - ORFÈVRE marchand, RENARD Jean § Témoin à un mariage, 21 septembre 1645; MC/ET/XXXIII/286
      contrat de mariage; Renard, Jean
    - ORFÈVRE marchand, REGNARD Pierre § Témoin à un mariage., 21 septembre 1645; MC/ET/XXXIII/286
      contrat de mariage; Regnard, Pierre
    - ORFÈVRE marchand, REGNARD Nicolas § Témoin à un mariage., 21 septembre 1645; MC/ET/XXXIII/286
      contrat de mariage; Regnard, Nicolas
    - ORFÈVRE marchand, CREPEN Claude § Témoin à un mariage., 21 septembre 1645; MC/ET/XXXIII/286
      contrat de mariage; Crepen, Claude
    - PEINTRE (maître) CABAILLE (Médard) § - Témoin à un mariage, 21 septembre 1645; MC/ET/XXXIII/286
      contrat de mariage; Cabaille, Médard
    - PINARD (Léon) Bûcheron § Vente faite par Léon PINARD, à Louis SEVESTRE, Imprimeur, libraire, rue du mûrier., 21 septembre 1645; MC/ET/XXXIII/286
      acte de vente; Pinard, Léon
    - IMPRIMEUR, libraire SEVESTRE (Louis) Rue du Mûrier § Vente., 21 septembre 1645; MC/ET/XXXIII/286
    - ROUSSEL (Jacques) maître fourbisseur d'épées. Rue Saint-Martin. § ~ Constitution de rente faite par .., à sa mère Jeanne MATHIEU, femme séparée de biens et d'habitations d'avec Constant CAMBERT, maître fourbisseur d'épées., 25 septembre 1645; MC/ET/XXXIII/286
      constitution de rente; Roussel, Jacques
    - FOURBISSEUR d'épées ROUSSEL (Jacques) Rue Saint-Martin § Constitution de rente faite par..., 25 septembre 1645; MC/ET/XXXIII/286
    - JARDINIER (maître) LAURIN (Jean) Rue de seine. § Contrat de mariage de Jean LAURIN, 1er octobre 1645; MC/ET/XXXIII/286
      contrat de mariage; Laurin, Jean
    - LIBRAIRE FRAMERY (Louis) Rue Saint-Jean de Latran. § Allocation., 1er octobre 1645; MC/ET/XXXIII/286
    - LIBRAIRE LAUNAY (Nicolas de) Rue des Canettes § Allocation auprès de Nicolas de LAUNAY, 1er octobre 1645; MC/ET/XXXIII/286
    - LAUNAY (Nicolas de) Marchand libraire Rue des Canettes § Mise en allocation auprès de Nicolas de LAUNAY de Sébastien FRAMERY, fils de Louis FRAMERY, marchand libraire, rue Saint-Jean de Latran., 1er octobre 1645; MC/ET/XXXIII/286
    - LAURIN (Jean) maître jardinier Rue de Seine § Contrat de mariage de Jean LAURIN, et d'Anne LONNETET., 1er octobre 1645; MC/ET/XXXIII/286
    - JARDINIER (maître) LAURIN (Jean) Rue de Seine. § Inventaire., 3 octobre 1645; MC/ET/XXXIII/286
      inventaire; Laurin, Jean
    - TABLEAUX § Inventaire après décès de Claude LARCHER., 3 octobre 1645; MC/ET/XXXIII/286
    - LARCHER (Claude) § Inventaire après décès de Claude LARCHER, dressé à la requête de son mari, Jean LAURIN, maître jardinier, rue de Seine. Tableaux, 3 octobre 1645; MC/ET/XXXIII/286
      inventaire; Larcher, Claude
    - GUESTIER (Jacques) Libraire, relieur de livres Rue Chartière § Mise en apprentissage auprès de Jacques GUESTIER, de Jacques HOTENANT., 4 octobre 1645; MC/ET/XXXIII/286
      contrat d'apprentissage; Guestier, Jacques
    - RELIEUR de livres, libraire GUESTIER (Jacques) Rue Chartière § Apprentissage auprès de Jacques GUESTIER, 4 octobre 1645; MC/ET/XXXIII/286
    - GUEMBRI (Jacques de) Ecuyer, sieur de Guembri. § Contrat de mariage de Jacques de GUEMBRI, et de Judith DAUTAN., 4 octobre 1645; MC/ET/XXXIII/286
      contrat de mariage; Guembri, Jacques de
    - LE JUGE (Jacques) Boucher Montagne Saint-Etienne du Mont. § Testament de Jacques LE JUGE, 1er novembre 1645; MC/ET/XXXIII/286
      testament; Le Juge, Jacques
    - POISSONNET (Joachim) Gagnedenier Rue Gracieuse § Contrat de mariage de Joachim POISSONNET, et de Catherine TIXIER (Acte de désistement le 12 novembre), 5 novembre 1645; MC/ET/XXXIII/286
      contrat de mariage; Poissonnet, Joachim
    - CHIRURGIEN ordinaire de Mademoiselle fille du duc d'Orléans PRIMAULT (Jean) § Témoin à un mariage., 6 novembre 1645; MC/ET/XXXIII/286
      contrat de mariage; Primault, Jean
    - MEDECIN ordinaire du défunt Roi et de la Rue Reine mère MENARD (Jean) § Témoin à un mariage., 6 novembre 1645; MC/ET/XXXIII/286
      contrat de mariage; Menard, Jean
    - LOUCHE (Christophe de) Imprimeur Rue des Amandiers § ~ Vente faite par Christophe de LOUCHE, à Jacques HUVEY, greffier, 6 novembre 1645; MC/ET/XXXIII/286
      acte de vente; Louche, Christophe de
    - IMPRIMEUR LOUCHE (Christophe de) Rue des Amandiers. § Vente faite par Christophe de LOUCHE, 6 novembre 1645; MC/ET/XXXIII/286
    - FURON (Louis) Marchand maître chapelier dem/t/ au bout du pont Notre-Dame § Inventaire après décès de Louis FURON, dressé à la requête de sa veuve, Marie SENECHAL; Tapisserie - Tableaux, 13 novembre 1645; MC/ET/XXXIII/286
      inventaire; Furon, Louis
    - TAPISSERIES § ~ Inventaire après décès de Louis FURON, maître chapelier., 13 novembre 1645; MC/ET/XXXIII/286
    - TABLEAUX § Inventaire après décès de Louis FURON, maître chapelier., 13 novembre 1645; MC/ET/XXXIII/286
    - DUCHEMIN (Jacques) Bourgeois § Contrat de mariage de Jacques DUCHEMIN, et de Marie PLACET., 26 novembre 1645; MC/ET/XXXIII/286
    - DOREUR de livres, libraire SUGET (Jean) § Témoin à un mariage., 26 novembre 1645; MC/ET/XXXIII/286
      contrat de mariage; Suget, Jean
    - PUISSON (Pierre) Tailleur d'habits Rue Saint-Jean de Latran. § Contrat de mariage de .., et de Catherine ROILLIER. Témoins: Jean SUGET - Libraire, doreur de livres. Nicolas PILLON. - relieur - Gilles BOULLINGUE - libraire., 26 novembre 1645; MC/ET/XXXIII/286
      contrat de mariage; Puisson, Pierre
    - RELIEUR, libraire PILLON (Nicolas) § Témoin à un mariage., 26 novembre 1645; MC/ET/XXXIII/286
      contrat de mariage; Pillon, Nicolas
    - MAÇONNERIE § Marché passé entre Brice RONDEAU, maçon, rue de Lourcines, et Daniel MARY, maître boulanger, rue de Lourcines., 17 décembre 1645; MC/ET/XXXIII/286
      marché; Rondeau, Brice; Mary, Daniel; maçon
    - MACON RONDEAU Brice Rue de Lourcines. § Marché de maçonnerie, 17 décembre 1645; MC/ET/XXXIII/286
    - LIBRAIRE SEVESTRE (Louis) Rue du Mûrier. § Vente à Louis SEVESTRE, 27 décembre 1645; MC/ET/XXXIII/286
    - SEVESTRE (Louis) Libraire Rue du Mûrier § Vente à Louis SEVESTRE, par Hierome PINART, dem/t/ à Beaubourg en Brie., 27 décembre 1645; MC/ET/XXXIII/286
    - IMPRIMEUR SEVESTRE (Pierre) Rue des Sept Voies § Bail à loyer., 29 juillet 1646; MC/ET/XXXIII/286
      bail; Sevestre, Pierre
  - Minutes. 1646, janvier - 1646, juin, janvier 1646 - juin 1646; MC/ET/XXXIII/287
    - MALLET (Pierre) Ingénieur du Roi. Professeur de mathématiques Rue Neuve des Fossés. § Bail à loyer passé par .., à Charles LEGRAND, sieur de Rommainville., 28 mai 1645; MC/ET/XXXIII/287
      bail; Mallet, Pierre
    - LE BAS (Guillaume) maître Savetier Faubourg Saint-Jacques § Contrat de mariage de Guillaume LE BAS, et de Marguerite de LAUNAY., 9 juin 1645; MC/ET/XXXIII/287
      contrat de mariage; Le Bas, Guillaume
    - DONGUIER (Anne) § Inventaire après décès d'Anne DONGUIER, dressé à la requête de son mari, Jean PINCEMAL, garçon boucher, au service des religieux de l'abbaye de Saint-Victor, 4 janvier 1646; MC/ET/XXXIII/287
      inventaire; Donguier, Anne
    - BOURSIER (Marie) Femme de charge de la feue Reine aïeule du Roi. Epouse de Louis BOURGUIGNON. conseiller du Roi. Rue des Bernardins. § Testament de Marie BOURSIER, 17 janvier 1646; MC/ET/XXXIII/287
      testament; Boursier, Marie
    - GAMBART (Martin) maître Gantier Rue des fontaines § Contrat de mariage de Martin GAMBART, et de Jeanne COLLOT, 17 janvier 1646; MC/ET/XXXIII/287
      contrat de mariage; Gambart, Martin
    - IMPRIMEUR (Me) GUILLERY (Jacques) Rue des Sept Voies. § Quittance, 17 janvier 1646; MC/ET/XXXIII/287
      quittance; Guillery, Jacques
    - IMPRIMEUR libraire BESSIN (Jacques) Rue Saint-Paverin § Quittance., 17 janvier 1646; MC/ET/XXXIII/287
      quittance; Bessin, Jacques
    - BESSIN (Jacques) Marchand libraire, imprimeur Rue Saint-Séverin. § Quittance de Jacques BESSIN, à Jacques GUILLERY, maître imprimeur, rue des Sept Voies., 17 janvier 1646; MC/ET/XXXIII/287
      quittance; Bessin, Jacques (15..-1641?)
    - MARTIN (Marie) Femme de Vincent DU VAL. Rue des Bernardins. § - Testament de Marie MARTIN, 18 janvier 1646; MC/ET/XXXIII/287
      testament; Martin, Marie
    - DUCHEMYN (Nicolas) Procureur en parlement Rue du Clavet § Contrat de mariage de Nicolas DUCHEMYN, et de Catherine MERIEN, 21 janvier 1646; MC/ET/XXXIII/287
      contrat de mariage; Duchemyn, Nicolas
    - GALOPPIN (Claude) maître charcutier Rue de la clef § Contrat de mariage de Claude GALOPPIN, et de Jeanne COUSET., 22 janvier 1646; MC/ET/XXXIII/287
      contrat de mariage; Galoppin, Claude
    - VACHOT (Constantin) Prêtre, chapelain du Collège Sainte-Barbe. y demeurant. § Testament de Constantin VACHOT, 24 janvier 1646; MC/ET/XXXIII/287
      testament; Vachot, Constantin
    - LANGUINIER (Marie) § Inventaire après décès de Marie LANGUINIER, dressé à la requête de son mari, Martin BRIOYS, mercier, Mathurin CHASTELLAIN, libraire, Julien LANGUINIER., 31 janvier 1646; MC/ET/XXXIII/287
      inventaire; Languinier, Marie
    - FAGNE (Robert) Voiturier par terre - Grande rue Mouffetard § Testament de Robert FAGNE, 7 février 1646; MC/ET/XXXIII/287
      testament; Fagne, Robert
    - PINART (Jérôme) Voiturier par terre. demeurant à Beaubourg. § Corrections apportées à un précédent contrat de vente fait par Jérôme PINART, pour Louis SEVESTRE, imprimeur libraire, 7 février 1646; MC/ET/XXXIII/287
      acte de vente; Pinart, Jérôme
    - IMPRIMEUR libraire SEVESTRE (Louis) § Correction d'un contrat de vente., 7 février 1646; MC/ET/XXXIII/287
    - LANGUINIER (Marie) § Inventaire après décès de Marie LANGUINIER, dressé à la requête de son mari, Martin BRIOYS, mercier, rue Galande, en la présence de Mathurin CHASTELLAIN, libraire. Tapisseries, 8 février 1646; MC/ET/XXXIII/287
    - TAPISSERIES § ~ Inventaire après décès de Marie LANGUINIER., 8 février 1646; MC/ET/XXXIII/287
    - LIBRAIRE CHASTELLAIN (Mathurin) § Présent à un inventaire., 8 février 1646; MC/ET/XXXIII/287
      inventaire; Chastellain, Mathurin
    - GASCAR (Pierre) Sculpteur en ébène dem/t/ dans l'enclos Saint-Jean de Latran § Contrat de mariage de. .., et de Elisabeth ENFOYE.; Témoins - Charles CHAISSEL - sculpteur en ébène David CHAISSEL, 10 février 1646; MC/ET/XXXIII/287
      contrat de mariage; Gascar, Pierre
    - SCULPTEUR en ébène CHAISSEL (David) § Témoin à un mariage., 10 février 1646; MC/ET/XXXIII/287
      contrat de mariage; Chaissel, David
    - SCULPTEUR en ébène CHAISSEL (Charles) § - Témoin à un mariage., 10 février 1646; MC/ET/XXXIII/287
      contrat de mariage; Chaissel, Charles
    - SCULPTEUR en ébène GASCAR (Pierre) dem/t/ dans l'enclos Saint-Jean de Latran. § Contrat de mariage de. .., 10 février 1646; MC/ET/XXXIII/287
    - MERLIN (Charles) Boulanger Grande rue du faubourg Saint-Victor § Contrat de mariage de Charles MERLIN, et de Claude TAUFFIER, 11 février 1646; MC/ET/XXXIII/287
      contrat de mariage; Merlin, Charles
    - MARIE (Jean) Conseiller du Roi, élu en l'élection de Cognac Rue Galande. § Inventaire après décès de Jean MARIE, dressé à la requête de son fils, Dominique MARIE, sieur de Tournebour, avocat au parlement., 6 mars 1646; MC/ET/XXXIII/287
      inventaire; Marie, Jean
    - LE FAUCHEUX (Rolin) maître peintre Rue de la juiverie § Comptes faits entre. .., Artus PRUDHOMME, mari de Catherine LE FAUCHEUX, demeurant au Petit Hebert, près Rouen, Philippe MORANT, ayant charge de sa mère, Anne LE FAUCHEUX et Vincent LE SEIGNEUR, bourgeois de Paris, locataire de la maison les Quatre fils Aymont, rue Montmartre., 7 mars 1646; MC/ET/XXXIII/287
      Le Faucheux, Rolin
    - PEINTRE (maître) LE FAUCHEUX (Rolin) Rue de la Juiverie. § Comptes., 7 mars 1646; MC/ET/XXXIII/287
    - JAMET (Louis) Cordonnier Place Maubert. § Transport de rente passé par. .., à Pierre REGNARD, marchand orfèvre, place Maubert., 16 mars 1646; MC/ET/XXXIII/287
      transport de droits; Jamet, Louis
    - ORFÈVRE REGNARD Pierre, Place Maubert § Transport de rente., 16 mars 1646; MC/ET/XXXIII/287
      transport de droits; Regnard, Pierre
    - PLAGNEY (Michel) Bourgeois de Paris Rue de la § Inventaire après décès de Michel PLAGNEY, dressé à la requête de sa veuve, Marguerite MASSON.; Tapisseries - Tableaux - Bible-Images. Tableaux sur vélin., 17 mars 1646; MC/ET/XXXIII/287
      inventaire; Plagney, Michel
    - TAPISSERIES § ~ Inventaire après décès de Michel PLAGNER, bourgeois de Paris., 17 mars 1646; MC/ET/XXXIII/287
    - TABLEAUX § Inventaire après décès de Michel PLAGNER, bourgeois de Paris., 17 mars 1646; MC/ET/XXXIII/287
    - PIAU (Jean) Sergent Royal Logé rue Montmartre § Testament de Jean PIAU, 19 mars 1646; MC/ET/XXXIII/287
      testament; Piau, Jean
    - GARNIER (Noelle) Femme de Pierre BINET. Grande rue du faubourg Saint-Marcel. § ~ Testament de Noelle GARNIER, 23 mars 1646; MC/ET/XXXIII/287
      testament; Garnier, Noelle
    - VILLE (Pierre de) Compagnon teinturier, playeur de soie Mont Saint-Jacques de la boucherie § ~Contrat de mariage de Pierre de VILLE, et de Marie GOME, 25 mars 1646; MC/ET/XXXIII/287
      contrat de mariage; Ville, Pierre de
    - MAÇONNERIE § Devis et marché faits par Brice RONDEAU, compagnon maçon, rue de tourismes, pour Simon GARNIER, maître gantier mégissier, demeurant au champ de l'alouette., 26 mars 1646; MC/ET/XXXIII/287
      devis; marché; Rondeau, Brice; Garnier, Simon; maçon
    - MAÇON compagnon RONDEAU Brice Rue des Lourcines § Marché de maçonnerie, 26 mars 1646; MC/ET/XXXIII/287
    - BERNAND (Chrétien) maître Chandelier en suif. Grande rue du faubourg Saint-Jacques. § Contrat de mariage de Chrétien BERNAND, et de Jeanne REITROU, 8 avril 1646; MC/ET/XXXIII/287
      contrat de mariage; Bernand, Chretien
    - GALLOYS (Thomas) Marchand libraire Rue des Sept Voies. § Contrat de mariage de Thomas GALLOYS, et de Anne CLERGEON; Témoins: Raulin de LA HAYE - Libraire; Pierre DUPONT Libraire; Raymond CLERGEON Libraire; Marin CLERGEON Libraire; Jacques BRISSET Libraire; David ROCARD Libraire; Jean GUIGNARD Libraire, 15 avril 1646; MC/ET/XXXIII/287
      contrat de mariage; Galloys, Thomas
    - RUE (Jean de) Voiturier par eau. dem/t/ à Rouen, logé Plan Maubert § Testament de Jean de RUE, 15 avril 1646; MC/ET/XXXIII/287
      testament; Rue, Jean de
    - LIBRAIRE GUIGNARD (Jean) § Témoin à un mariage, 15 avril 1646; MC/ET/XXXIII/287
      contrat de mariage; Guignard, Jean
    - LIBRAIRE CLERGEON (Raymond) § Témoin à un mariage., 15 avril 1646; MC/ET/XXXIII/287
      contrat de mariage; Clergeon, Raymond
    - LIBRAIRE CLERGEON (Marin) § Témoin à un mariage., 15 avril 1646; MC/ET/XXXIII/287
      contrat de mariage; Clergeon, Marin
    - LIBRAIRE GALLOYS (Thomas) Rue des Sept Voies. § Contrat de mariage de Thomas GALLOYS, 15 avril 1646; MC/ET/XXXIII/287
    - LIBRAIRE BRISSET (Jacques) § Témoin à un mariage, 15 avril 1646; MC/ET/XXXIII/287
    - LIBRAIRE DUPONT (Pierre) § Témoin à un mariage., 15 avril 1646; MC/ET/XXXIII/287
      contrat de mariage; Dupont, Pierre
    - LIBRAIRE LA HAYE (Raulin de) § Témoin à un mariage., 15 avril 1646; MC/ET/XXXIII/287
      contrat de mariage; La Haye, Raulin de
    - LIBRAIRE ROCARD (David) § Témoin à un mariage., 15 avril 1646; MC/ET/XXXIII/287
      contrat de mariage; Rocard, David
    - BAULDRY (Guillaume) Imprimeur, libraire Rue Saint-Jacques § Vente de livres faite par Guillaume BAULDRY, à Jean GAULTIER, maître tailleur d'habits, 25 avril 1646; MC/ET/XXXIII/287
      acte de vente; Bauldry, Guillaume
    - IMPRIMEUR SEVESTRE (Louis) § Obligation, 25 avril 1646; MC/ET/XXXIII/287
    - IMPRIMEUR SEVESTRE (Charles) § Obligation., 25 avril 1646; MC/ET/XXXIII/287
      obligation; Sevestre, Charles
    - IMPRIMEUR libraire BAULDRY (Guillaume) Rue Saint-Jacques. § Vente de livres., 25 avril 1646; MC/ET/XXXIII/287
    - DIEU (Antoine) Compagnon jardinier Rue des Vignes § Contrat de mariage de Antoine DIEU, et de Vincente FOUCQUET., 15 mai 1646; MC/ET/XXXIII/287
      contrat de mariage; Dieu, Antoine
    - JARDINIER (Compagnon) DIEU (Antoine) Rue des Vignes. § Contrat de mariage de Antoine DIEU, 15 mai 1646; MC/ET/XXXIII/287